【裁判字號】    94,簡上,477
【裁判日期】    950607
【裁判案由】    業務過失傷害
【裁判全文】
臺灣桃園地方法院刑事判決             94年度簡上字第477號
上  訴  人  台灣桃園地方法院檢察署檢察官
被      告  乙○○
                      2弄4號
上訴人因被告業務過失傷害案件，不服本院桃園簡易庭94年度桃
簡字第2244號中華民國94年10月31日第一審刑事簡易判決（檢察
官聲請簡易判決處刑書案號：94年度偵字第12688 號），提起上
訴，本院管轄之第二審合議庭判決如下：
    主  文
上訴駁回。
    事實及理由
一、本案經本院審理結果認原審對被告乙○○論罪科刑之判決，
    其認事用法均無違誤，應予維持，並引用附件第一審簡易判
    決書所載之事實、證據及理由。
二、上訴人依據告訴人甲○○之請求上訴意旨略以：被告案發迄
    今未賠償告訴人之損害，原審僅判處罰金1000元，尚嫌過輕
    等語。經查：(1)被告對於其原係位於桃園縣桃園市○○街15
    0 號「曼都美髮店」之設計師，為從事髮型美容業務之人，
    其於民國94年4 月5 日上午，在上址店內，為告訴人作離子
    燙之事實，業於警訊、偵訊及本院審理時坦承不諱，核與證
    人，即告訴人於警訊中之陳述相符。(2)又告訴人於同年月25
    日因頭皮頂部即出現脫髮現象而至財團法人亞東紀念醫院（
    以下稱亞東醫院）皮膚科門診等情，亦據其於警訊中陳述在
    卷，並有亞東醫院同日之診斷證明書影本1 份及照片影本6
    張為證。依上開診斷證明書診斷欄記載「接觸性皮膚炎併脫
    髮」、處理欄記載「病患疑因燙髮造成上述疾患，於頭皮頂
    部造成脫髮」暨上開照片所示告訴人頭皮頂部確有出現局部
    脫髮現象等情觀之，另參酌亞東醫院94年7 月13日亞歷字第
    09464 10351 號函亦稱：「依就診當時病人主訴及臨床診斷
    ，可判定為接觸性皮膚炎併脫髮，於時序上發生於燙髮或染
    髮之後，似為主要原因」等語，應堪認定告訴人所受之傷害
    係因被告為上開離子燙行為所造成。(3)又被告於使用離子燙
    藥劑時並未告知或徵得告訴人之同意，亦未徵詢告訴人其皮
    膚對此種藥劑是否會產生過敏之情形等情，亦據被告於本院
    審理時陳述在卷。(4)綜上所述，本件顯然係被告應注意，能
    注意，而未注意使用上開離子燙藥劑，致告訴人受有接觸性
    皮膚炎併脫髮之傷害。本件事證明確，被告上開業務過失傷
    害犯行可以認定。原審適用刑法第284 條第2 項前段、第42
    條第2 項，罰金罰鍰提高標準條例第1 條前段、第2 條之規
    定，量處被告罰金（銀元）1000元，並諭知如易服勞役之折
    算標準，尚無不合。又本件告訴人業已另案訴請被告及其僱
    用人連帶賠償其損害，並經本院桃園簡易庭判決被告及其僱
    用人應連帶給付告訴人新台幣5000元確定在案，有本院桃園
    簡易庭94年度桃小字第1070號小額民事判決及本院小上字第
    57號民事裁定各1 份在卷可稽，而被告於本件偵查及本院準
    備程序、審理時均表明願依上開民事判決金額賠償告訴人，
    惟告訴人表示不願接受。是本件告訴人之所以迄未受償，係
    因其不能接受法院判決之賠償金額，尚難歸究於被告不願賠
    償。從而，本件上訴人依據告訴人之請求，以被告案發迄今
    未賠償損害，認原審量刑過輕為由，提起上訴，為無理由，
    應予駁回。
三、據上論斷，應依刑事訴訟法第455 條之1 第3 項、第368 條
    、第373 條，判決如主文。
本案經檢察官李允煉到庭執行職務。
中    華    民    國    95    年    6     月    7     日
                刑事第二庭審判長法  官  徐培元
                                法  官  尹  良
                                法  官  潘進順
以上正本證明與原本無異。
不得上訴。
                                書記官  李佩玲
中    華    民    國    95    年    6     月    8     日


司法院資訊處製作；財團法人民間司法改革基金會備份。
